最高法院民事判決                              八十六年度台上字第二八七三號
    上  訴  人  甲○○
    訴訟代理人  柯士斌律師
                蔡英雌律師
    被 上訴 人  乙○○
右當事人間請求清償借款事件，上訴人對於中華民國八十六年二月二十四日台灣高等
法院第二審判決（八十五年度上字第一七一九號），提起上訴，本院判決如左：
    主  文
上訴駁回。
第三審訴訟費用由上訴人負擔。
    理  由
本件上訴人主張：被上訴人於民國八十三年十二月間向伊表示欲借款新台幣（下同）
七十五萬元，雙方約定月息二分（即年息百分之二十四，借貸期閒自八十四年元月五
日至同年七月五日，為期半年。伊遂預扣第一個月利息一萬五千元後，於八十四年一
月五日及一月七日分別匯款五十五萬元及十八萬五千元至被上訴人在中國信託銀行城
中分行帳戶。嗣借款到期，被上訴人要求續借一年，惟屆期仍不償還等情。求為命被
上訴人給付伊七十三萬五千元並自八十五年二月五日起按年息百分之二十計算加給遲
延利息之判決。
被上訴人則以：伊與上訴人素不相識，兩造間並無借貸關係存在。本件係伊之妻謝麗
美以自己名義向上訴人借款，與伊無涉等語，資為抗辯。
原審依審理之結果，以：查上訴人匯款至中國信託銀行城中分行第00000000
00000號之帳戶，係由被上訴人之妻謝麗美為買賣股票之款券交付或受領，作為
於日星證券股份有限公司之款券轉撥專戶，被上訴人並未使用該帳戶之事實，已據證
人謝麗美證述及日星證券公司營業員賴靜儀結證明確，並有謝麗美所書寫交給日星證
券公司之委託人交割款券轉撥同意書兩紙在卷可稽。被上訴人既未使用該帳號，自難
以上訴人曾匯款至該帳號即謂被上訴人向其借款。而證人謝麗玉雖與被上訴人之妻謝
麗美為姊妹關係，因其二人共同投資股票失利交惡，且因詆譭被上訴人夫妻名譽經提
出告訴，致被法院判處有期徒刑四月，有刑事判決附卷可稽。謝麗玉與被上訴人顯有
仇怨，其證言不免偏頗而不足採信。至世華銀行仁愛分行被上訴人名義之支票，係謝
麗美所簽發，已據謝麗美供證屬實，因該支票發票人簽章欄已劃有「×」，表明為作
廢之支票，亦為上訴人所不爭執，自難以該作廢之支票為借貸之證明。而上訴人所持
有之七十五萬元支票（本金部分）及面額各一萬五千元支票十二張（利息部分），均
係謝麗美為發票人所簽發之支票。倘係被上訴人所借用，上訴人豈有不要求被上訴人
在該支票背書之理﹖被上訴人辯稱系爭借款係其妻謝麗美所借用，應可採信。上訴人
既不能證明兩造間有借貸關係存在，則上訴人訴請被上訴人返還系爭借款及其約定遲
延利息，尚屬無據，不能准許。爰將第一審所為上訴人勝訴之判決廢棄，改判駁回其
訴，經核於法並無違背。上訴論旨，仍執陳詞，並就原審取捨證據、認定事實之職權
行使，指摘原判決不當，求予廢棄，非有理由。
據上論結，本件上訴為無理由，依民事訴訟法第四百八十一條、第四百四十九條第一
項、第七十八條，判決如主文。
中      華      民      國    八十六    年      九      月     十二     日
                              最高法院民事第二庭
                                  審判長法官  曾  桂  香
                                        法官  劉  延  村
                                        法官  徐  璧  湖
                                        法官  劉  福  聲
                                        法官  蘇  達  志
      右正本證明與原本無異
                                              書  記  官
中      華      民      國    八十六    年      九      月    二十五    日
